臺灣雲林地方法院刑事判決　　　　　　　 93年度訴字第717號
公　訴　人　臺灣雲林地方法院檢察署檢察官
被　　　告　丙○○
選任辯護人　簡承佑律師
　　　　　　張育誠律師
上列被告因違反毒品危害防制條例案件，經檢察官提起公訴（93
年度偵字第2827號），本院判決如下：
    主  文
丙○○連續販賣第壹級毒品，處有期徒刑柒年陸月，扣案之海洛
因肆拾壹包（合計淨重陸點伍伍公克）、鏟管壹支均沒收銷燬之
；前開海洛因外包裝袋肆拾壹個、電子秤壹台均沒收，販賣第壹
級毒品所得財物新臺幣壹萬元沒收之，如全部或一部不能沒收時
，以其財產抵償之。又販賣第貳級毒品，處有期徒刑年拾月，
扣案之安非他命拾貳包（驗餘淨重貳伍點貳肆壹肆公克）沒收銷
燬之；前開安非他命外包裝袋拾貳個、電子秤壹台均沒收，販賣
第貳級毒品所得財物新臺幣壹萬伍仟元沒收之，如全部或一部不
能沒收時，以其財產抵償之。應執行有期徒刑拾壹年，扣案之海
洛因肆拾壹包（合計淨重陸點伍伍公克）、安非他命拾貳包（驗
餘淨重貳伍點貳肆壹肆公克）、鏟管壹支均沒收銷燬之；前開海
洛因外包裝袋肆拾壹個、安非他命外包裝袋拾貳個、電子秤壹台
均沒收，販賣第壹級毒品所得財物新臺幣壹萬元、販賣第貳級毒
品所得財物新臺幣壹萬伍仟元均沒收之，如全部或一部不能沒收
時，以其財產抵償之。
    事  實
一、丙○○於民國92年間因詐欺案件，經本院判處有期徒刑3 月
    ，緩刑2 年，並於92年12月15日確定。於緩刑期間，猶不知
    悔改，竟意圖營利，基於販賣第1 級毒品海洛因牟利之概括
    犯意，連續於：(一)93年6 月下旬某日（起訴書誤載為93年7
    月中旬），以不詳電話與甲○○談妥交易海洛因事宜，即在
    雲林縣斗六市○○路86號10樓之2 ，以新台幣（下同）2,00
    0 元之價格，販賣海洛因2 包予甲○○1 次；(二)自93年6 月
    27日至93年7 月3 日止，復以不詳電話與己○○談妥交易海
    洛因事宜，即在雲林縣斗六市○○路535 號「湖水岸休閒旅
    館」，以每包海洛因1,000 元之價格，分別販賣海洛因8 次
    予己○○，總計販賣第1 級毒品所得10,000元。丙○○另基
    於販賣第2 級毒品安非他命牟利之犯意，於93年6 月下旬某
    日，在雲林縣斗六市○○路86號10樓之2 ，以15,000元之價
    格，販賣數量不詳之安非他命予甲○○1 次，販賣第2 級毒
    品所得15,000元。
二、嗣丙○○於93年7 月4 日22時20分許，在上開湖水岸休閒旅
    館702 號房內，將內裝有海洛因30包（淨重4.62公克，純度
    9.47 %，純質淨重0.44公克）之黑色小皮包1 個，交楊植舜
    （所涉持有第1 級毒品罪部分，業經本院斗六簡易庭判處有
    期徒刑4 月確定）攜回楊植舜住處藏放，然於楊植舜離開旅
    館之際，為警當場在旅館櫃檯前面查獲其持有上開海洛因，
    並依楊植舜供述，隨即至該702 號房內逕行搜索，扣得丙○○所有之海洛因11包（淨重1.93公克，純度為19.29 % ，純
    質淨重為0.37公克）、安非他命12包（淨重26.0177 公克，
    取樣0.7763公克已鑑析用罄，驗餘淨重25.2414 公克），及
    其所有供販賣第1 級毒品海洛因、第2 級毒品安非他命使用
    之電子秤1 台；供販賣第1 級毒品海洛因使用之鏟管1 支。
三、案經雲林縣警察局台西分局報告臺灣雲林地方法院檢察署檢
    察官偵查起訴。
    理  由
壹、程序部分：
一、按有明顯事實足信為有人在內犯罪而情形急迫者，檢察官、
    檢察事務官、司法警察官或司法警察，雖無搜索票，得逕行
    搜索住宅或其他處所。第1 項搜索，由檢察事務官、司法警
    察官或司法警察為之者，應於執行後3 日內報告該管檢察署
    檢察官及法院。刑事訴訟法第131 條第1 項第3 款、第3 項
    定有明文。
二、經查：
  (一)證人戊○○即警員於偵查中證述：我當時在車上，小隊長呼
    叫時，我就趕快過去，我過去時楊植舜已經被喝令要靠在牆
    上，我就過去搜身，發現楊植舜褲管口袋裡有黑色皮包，我
    有拿出來並打開來看，發現裡面是海洛因，我問楊植舜那是
    誰的，他說是他姪子的，我就把黑色皮包放回他的口袋，然
    後他就說要帶我們去702 號房，他去叫門等語（見偵卷第39
    頁）；於94年5 月31日本院審理中證述：93年7 月4 日我任
    職於雲林縣警察局台西分局，當天晚上有到雲林縣斗六市湖
    水岸休閒旅館，因為有槍械線報到那邊查緝，勤務內容是查
    槍械。我們先到那邊部署警力，之後才埋伏，當天有6 、7
    個人前往湖水岸休閒旅館，有逮捕到3 、4 個人，在湖水岸
    休閒旅館櫃檯前逮捕到楊植舜，因為他從702 號房出來，而
    線報指出槍械在702 號房，我們看到他口袋鼓鼓的，怕那是
    傷害性武器，可能是子彈，就請他拿出來，結果是1 個黑色
    的小皮包，他拿出來我有看，但我沒有看裡面有什麼東西，
    因為我一手拿槍，一手押著楊植舜帶他上去，所以就把皮包
    還給楊植舜，我有捏捏看那個皮包，捏起來軟軟的，我才問
    楊植舜裡面是什麼，他說裡面是「藥」。逮捕楊植舜後，我
    控制楊植舜，其他同事就進去702 號房，我就把黑色小皮包
    放在楊植舜的口袋裡面，之後有將楊植舜一併帶進去702 號
    房裡面，我叫702 號房的人都趴在地上，我們就開始搜索，
    2 、3 個人在搜索，其他的人控制人犯，我沒有進行搜索，
    有看到搜索到電子秤，毒品就放在化妝台上用東西蓋住，廁
    所裡面好像是查到分裝袋或毒品，電視櫃下面查到楊植舜的
    那個皮包，我們後來有報請逕行搜索等語（見本院卷2 第19
    7 頁至第201 頁）。
  (二)佐以證人乙○○即警員於偵查中證述：我們線報被告在賣毒
    品，確定他們在湖水岸休閒旅館702 號房，由組長帶隊到四
    周埋伏，我跟組長埋伏在辦公室，小隊長埋伏在廣場，楊植
    舜從702 號房出來，被擋在櫃檯前，由小隊長先行逮捕，然
    後再呼叫我們。之後是小隊長拿盾牌先進去，我跟在後面，
    我叫在場人都不要動，然後我就趴在地板上看有無槍枝，我
    確定都沒有槍枝後，才叫他們所有人趴下，小隊長開始查安
    非他命等語（見偵卷第39頁至第40頁）；於94年5 月31日本
    院審理中證述：於93年7 月間，我係在雲林縣警察局台西分
    局任職，我有見過被告，印象中有查獲被告的案件，是在湖
    水岸休閒旅館，那天我們接獲線報指明說702 號房有毒品、
    槍械，所以到湖水岸休閒旅館，當時我們至少有6 個人以上
    過去，我主要負責的工作是進去被告房間搜索、警戒。我跟
    組長在櫃檯，小隊長在被告房間外面埋伏，另有2 至3 個人
    在後門埋伏，怕他們丟東西或是從後面脫逃，櫃檯就是辦公
    室，我們在那邊看錄影機監視。櫃檯進去左轉，櫃檯左邊就
    是房間，左轉大概4 、5 間就是702 號房。我們小隊長抓住
    楊植舜時，他是從702 號房出來，我是在櫃檯前面遇到楊植
    舜，他有毒品，問他毒品何來，他說是他姪子給他，問他哪
    個房間，就是我們監控的房間。是楊植舜帶我們去被告房間
    的，我們去敲門，有1 個人來應門，是我跟小隊長劉穎杰先
    進去，就表明身分，命令他們趴下，先問被告、楊植舜，確
    定就是在那個房間帶出去的毒品，就開始搜索，化妝台那邊
    看到好像是安非他命，在化妝室查到海洛因，我有看到楊植
    舜丟東西出來，在電視櫃下面搜出黑色小皮包。查獲黑色小
    皮包時我有打開皮包看，裡面都是分裝好的毒品，捲起來用
    橡皮筋綁起來。我們帶楊植舜進去搜索前，沒有人先進去搜
    索過1 次，因為楊植舜身上已經有毒品，且說是被告交給他
    ，就逕行搜索等語（見本院卷2 第201 頁至第204 頁）。
  (三)且證人楊植舜於93年7 月5 日偵查中亦證述：毒品是從我現
    在穿的褲子左邊褲袋拿出來的，是被告告訴我把東西先帶回
    去我的家放，我出來時警察就攔住我了等語（見偵卷第20頁
    至第21頁）。
  (四)由上開證人戊○○、乙○○、楊植舜之證詞，足證警方在逮
    捕楊植舜時，即由楊植舜身上查獲內裝有疑似海洛因30包之
    黑色小皮包1 個，且由楊植舜之供述得知該海洛因係自湖水
    岸休閒旅館702 號房內攜出，而警方逮捕楊植舜處既距離70
    2 號房不遠，該行動自易引起702 號房內之人逃逸或湮滅證
    據，已有明顯事實足信為有人在該房內犯罪而情形急迫，依
    刑事訴訟法第131 條第1 項第3 款規定，警方雖無搜索票，
    仍得逕行搜索甚明。
  (五)而警方於93年7 月4 日22時20分許，在雲林縣斗六市○○路
    535 號湖水岸休閒旅館702 號房內，扣得被告所有之海洛因
    11包（淨重1.93公克，純度為19.29 % 、純質淨重為0.37公
    克）、海洛因30包（淨重4.62公克，純度9.47 %，純質淨重
    0.44公克）、安非他命12包（淨重26.0177 公克，取樣0.77
    63公克已鑑析用畢，驗餘淨重25.2414 公克）、鏟管1 支、
    電子秤1 台。嗣於93年7 月5 日報告雲林地方法院檢察署檢
    察官及本院，此有雲林縣警察局台西分局搜索扣押筆錄、扣
    押物品目錄表各1 份、現場搜證照片6 幀、雲林縣警察局台
    西分局逕行搜索報告書1 份在卷可參（見警卷第20頁至第30
    頁、偵卷第6 頁）。
  (六)綜上所述，雲林縣警察局台西分局警員於上開時、地所執行
    之搜索，合於上開刑事訴訟法第131 條第1 項第3 款所定逕
    行搜索之要件，且亦依同條第3 項規定報告檢察官及法院，
    其所取得之上開證據自具有證據能力。故辯護人仍辯稱：本
    件查扣之證物，係警方違背法定程序所取得，依刑事訴訟法
    第158 條之4 規定，不具有證據能力等語，顯然不足採信。
貳、實體部分：
一、訊據被告丙○○固坦承警方於93年7 月4 日22時20分許，在
    雲林縣斗六市○○路535 號湖水岸休閒旅館702 號房內，扣
    得之海洛因11包（淨重：1.93公克，純度為19.29 % 、純質
    淨重為0.37公克）、安非他命12包（淨重26.0177 公克，取
    樣0.7763公克已鑑析用罄，驗餘淨重25.2414 公克）、鏟管
    1 支、電子秤1 台為其所有（見本院卷1 第15頁背面、第37
    頁）。而上開坦承之事實，並有法務部調查局93年9 月7 日
    調科壹字第160002341 號鑑定通知書、憲兵司令部刑事鑑識
    中心93年9 月2 日（93）宇鑑字第11488 號鑑驗通知書各1
    份在卷可參（見偵卷第60頁至第61頁），復有現場搜證照片
    4 幀在卷可佐（見警卷第21頁至第22頁），及上開扣案物品
    可證，堪認屬實。惟被告矢口否認有何販賣第1 級毒品海洛
    因、第2 級毒品安非他命之犯行，辯稱：
  (一)扣案之海洛因11包、安非他命12包是被告自己要施用的，電
    子秤是用來控制施用毒品的量，另扣案之30包海洛因並非被
    告所有。
  (二)被告於警詢中固供稱：黑色小皮包內所裝毒品是我所有交給
    楊植舜等語，惟被告於偵查中已改稱：我沒有將毒品交給楊
    植舜，毒品不是在楊植舜身上取出的，是在電視桌子底下取
    出的，我不知道楊植舜的海洛因從何處來等語。再據：(1)證
    人辛○○於94年5 月24日本院審理中證述：叫阿叔的人要離
    開時，我沒有看到被告拿1 個黑色皮包給阿叔，我有看到警
    察到702 號房內電視櫃下面找出1 個黑色皮包等語。(2)證人
    庚○○於94年5 月24日本院審理中證述：楊植舜要離開時，
    我沒有看到被告拿1 個黑色皮包給楊植舜，黑色小皮包是阿
    叔被警察帶上來後才發現，那時我們都趴在地上，後來警察
    在電視櫃地上發現，我之前待在702 號房時，沒有發現電視
    櫃下方有1 包黑色東西，是阿叔進來後才發現，有聽到警察
    說是阿叔丟出來的等語。(3)證人乙○○於93年7 月29日偵查
    中證述：我們進去702 房時，是小隊長拿盾牌先進去，我跟
    在後面，我叫在場人都不要動，然後我就趴在地板上看有無
    槍枝，我確定沒有後才叫所有人趴下，小隊長開始查安非他
    命，我是在電視櫃那裡警戒，那時楊植舜趴在電視櫃旁，我
    就看到他右手有揮動現象，因我之前已經叫他們手要放在頭
    頂上，我覺得可疑，就再趴下去看電視櫃，看到黑色皮包等
    語。可知證人辛○○、庚○○均未看到被告有交給楊植舜扣
    案之黑色小皮包，而乙○○亦證稱扣案黑色小皮包係在電視
    櫃下方發現，故該黑色小皮包內所裝海洛因30包，究係被告
    所有交楊植舜帶出旅館為警查獲，抑或楊植舜本身所有隨身
    攜帶而攜入旅館為警查獲，尚非無疑，故自難僅以被告於警
    詢中自白遽為不利於被告之認定。
  (三)而證人甲○○於警詢中供稱：第2 次是於93年7 月中旬，被
    告自己以行動電話打我的行動電話，向我說有貨看要不要，
    當時向被告購買海洛因1 包2,000 元等語；惟證人甲○○於
    94年5 月10日本院審理中證述：「（問：93年7 月中有無跟
    剛才你指認相片中的人買過毒品？）有，用打電話。（問：
    是誰打給誰？）我打給他。（問：是否確定？）確定。（問
    ：買幾包？）2,000 元，買2 包。」；嗣於94年5 月24日本
    院審理中證述：「（問：買第2 次時，有無打電話給被告？
    ）先打給『阿鴻』，『阿鴻』再叫我打給丙○○。（問：買
    第2 次時，被告有無打給你？）沒有。」等語。證人甲○○
    前後所述購買海洛因之情節及海洛因數量等顯不一致，且就
    甲○○所述購買海洛因時間觀之，被告自93年7 月4 日為警
    查獲本件毒品案件後，即羈押在看守所迄今，則被告焉有可
    能於93年7 月中旬，販賣海洛因予甲○○，足見證人甲○○
    證詞可信度薄弱。
  (四)又證人甲○○係第一次向被告購買安非他命，則其就有無欠
    款乙節，衡情當印象深刻，惟其於警詢中證述：係一手交錢
    ，一手交貨等語。而其於偵查中改稱：只給4,000 元，還差
    11,000元簽本票等語。甲○○就購買安非他命付款方式前後
    供詞已不一致。況其於94年5 月10日本院審理中先證稱：「
    （問：你所指認的人，你有無跟他買過毒品？）有，打電話
    。」；嗣於94年5 月24日本院審理中改證述：「（問：第一
    次見過是何時？）帶我去認識丙○○，但之前我找過『阿鴻
    』買過東西，我打電話給『阿鴻』買的，『阿鴻』叫我打電
    話給被告，說東西在那裡，我是打電話給『阿鴻』買毒品。
    」，其前後證詞亦不一致，可見證人甲○○並非誠實之人，
    其所為不利被告之證述，可信性自顯薄弱。
  (五)另證人己○○於偵查中證述：我是從認識被告的第1 天就開
    始向被告買海洛因，在湖水岸休閒旅館交貨，從認識被告起
    連續1 個星期，每日都跟他買，有時一日會買2 次，我都買
    1,000 元的數量等語。惟己○○既染有毒癮，如其須每日施
    用海洛因，衡情海洛因並非如日常用品可隨意取得，且賣方
    本身亦有可能隨時缺貨，證人己○○若未缺錢購買海洛因，
    自當1 次購買多日施用之量，以備不時之須，焉有可能每次
    只購買1 日吸食的量，甚至有時還1 日分2 次購買。再徵諸
    己○○所稱每次購買海洛因都是1,000 元，其購買金額既然
    不高，顯見證人己○○不可能有因缺錢購買毒品，不得已每
    次只能購買1,000 元海洛因之情形。而如己○○吸食海洛因
    成癮性不須每日施用，則又何須每日購買海洛因，甚至1 日
    購買2 次。故證人己○○於偵查中之上開證詞有違經驗法則
    及論理法則，不足採信。況證人己○○於94年5 月10日本院
    審理中證述：「（問：你本身有無跟被告買過毒品？）沒有
    。（問：偵訊那天所講的話是否實在？）我那天作證是因警
    察把我從家裡帶去，警察的意思是我跟他有通聯紀錄，可能
    有交易，出庭作證的話，就不會有事，不用驗，我自己有吃
    解藥，會害怕。（問：你今日證述從頭到尾都跟偵訊時證述
    不相同？）因為當初那2 個警察的意思是叫我說是跟被告買
    的‧‧。（問：到底偵訊所述較實在，或今日證述較實在？
    ）今日講的較實在。」，而偵查中係在調閱被告通聯紀錄後
    ，傳喚證人己○○到庭，警察於帶同證人己○○到案作證途
    中，向己○○為指證被告之誘導，尚不無可能，故可知證人
    己○○於偵查中所述內容應為自己杜撰情節，始有前述違反
    經驗法則及論理法則之情形。
  (六)此外，證人辛○○於偵查及本院審理中所為證述前後不一致
    ，其偵查中證詞可信度，已屬可疑。且證人蘇佩琳於偵查中
    證述看到向被告購買毒品之人，是否為甲○○、己○○，尚
    乏積極證據足資證明，自難僅此據認被告有販賣毒品予甲○○、己○○，況辛○○並非親自向被告購買毒品之人，亦未
    完整聽到全部交易對話內容，故其證述有人跟被告購買毒品
    ，顯係推測之詞。縱認辛○○確有聽到毒品術語及看到有人
    拿錢及電腦給被告，則此是否即為被告販賣毒品之對價，亦
    屬有疑，故尚難據此為不利於被告之認定。
二、經查：
  (一)警方於楊植舜身上所查獲之海洛因30包確為被告所有，茲析
    述如下：
  1.證人戊○○於93年7 月29日偵查中證述：我當時在車上，小
    隊長呼叫時，我就趕快過去，過去時楊植舜已經被喝令要靠
    在牆上，我就過去搜身，發現楊植舜褲管口袋裡有黑色皮包
    ，我有拿出來並打開來看，發現裡面是海洛因，我問楊植舜
    那是誰的，他說是他姪子的，我就把黑色皮包放回他的口袋
    ，然後他就說要帶我們去702 號房，他去叫門等語（見偵卷
    第39頁）；於94年5 月31日本院審理中證述：93年7 月4 日
    我任職於雲林縣警察局台西分局，當天晚上有在湖水岸休閒
    旅館櫃檯前逮捕到楊植舜，因為他從702 號房出來，我們看
    到他口袋鼓鼓的，就請他拿出來，結果是1 個黑色的小皮包
    ，他拿出來我有看，但沒有看裡面有什麼東西，因為我一手
    拿槍，一手押著楊植舜帶他上去，所以就把皮包還給楊植舜
    ，我有捏捏看那個皮包，捏起來軟軟的，我才問楊植舜裡面
    是什麼，他說裡面是「藥」。我們把楊植舜押進去702 號房
    時，我把他控制趴在電視櫃旁邊地上，我同事乙○○有看到
    楊植舜隨手一揮的動作，所以乙○○才彎身去看什麼東西，
    就找到那個皮包，後來有把黑色皮包打開來看，裡面是海洛
    因。雲林縣警察局台西分局94年5 月10日函送法院的黑色小
    皮包1 個，就是在楊植舜身上所搜到的皮包，在電視櫃下面
    搜到的也是這個，因為那時我再搜索楊植舜身體時，他身上
    的皮包已經不見等語（見本院卷2 第197頁至第201頁）。
  2.佐以證人乙○○於93年7 月29日偵查中證述：楊植舜從702
    號房出來，被擋在櫃檯前，由小隊長先行逮捕，然後再呼叫
    我們。之後是小隊長拿盾牌先進去702 號房，我跟在後面，
    我叫在場人都不要動，然後我就趴在地板上看有無槍枝，我
    確定都沒有槍枝後，才叫他們所有人趴下，我是在電視櫃那
    裡警戒，那時候楊植舜趴在電視櫃旁，我就看到他右手有揮
    動的現象，因為我之前已經叫他們手要放在頭頂上，我覺得
    很可疑，就再趴下去看電視櫃，就看到黑色皮包等語（見偵
    卷第39頁至第40頁）；於94年5 月31日本院審理中證述：於
    93 年7月間，我係在雲林縣警察局台西分局任職，那天我們
    到湖水岸休閒旅館，我跟組長在櫃檯，小隊長在被告房間外
    面埋伏，我們小隊長抓住楊植舜時，他是從702 號房出來，
    我是在櫃檯前面遇到楊植舜，他有毒品，問他毒品何來，他
    說是他姪子給他，問他哪個房間，就是我們監控的房間。是
    楊植舜帶我們去被告房間的，我們去敲門，有1 個人來應門
    ，是我跟小隊長劉穎杰先進去，我們要求他們趴下，雙手放
    在頭頂上，我看到楊植舜右手向外揮動，我問他你在丟什麼
    ，他說沒有，但馬上就搜索黑色小皮包出來，且戊○○也有
    對他說，這個剛剛就是在你身上，帶回警局偵訊後他也有承
    認，找到的黑色小皮包應該就是雲林縣警察局台西分局94年
    5 月10函送法院的黑色小皮包，查獲時我有打開皮包看，裡
    面都是分裝好的毒品，捲起來用橡皮筋綁起來等語（見本院
    卷2 第201頁至第204頁）。
  3.又證人辛○○於94年5 月24日本院審理中證述：我於93年7
    月4 日22時許，在湖水岸休閒旅館702 號房，有看到警察在
    電視下面搜出黑色袋子，警察有問說是誰的，後來有1 個警
    察說是阿叔下去時，就看到阿叔從口袋把那包東西拿出來等
    語（見本院卷2 第162 頁背面至第163 頁正面）；證人庚○○於94年5 月24日本院審理中證述：我於93年7 月4 日22時
    許，在湖水岸休閒旅館702 號房，警察在房內查獲1 個黑色
    小皮包裝有毒品，是阿叔被警察帶上來後才發現，那時我們
    都趴在地上，後來警察在電視櫃下面發現，有聽到警察說是
    阿叔丟出來的等語（見本院卷2 第164頁）。
  4.而證人楊植舜於93年7 月5 日偵查中亦證述：於93年7 月4
    日，被告告訴我把東西先帶回去我的家放，有需要再拿回來
    ，他把包包交給我，就跟我說「叔呀！你把東西先帶回去你
    家」等語（見偵卷第19頁至第26頁）
  5.且被告於93年7 月5 日警詢中亦供稱：警方於93年7 月4 日
    22時20分許，在雲林縣斗六市○○路535 號湖水岸休閒旅館
    櫃檯查獲楊植舜身上持有毒品，是我交給楊植舜的沒錯，是
    海洛因30小包等語（見警卷第2 頁）。
  6.另上開疑似海洛因之30包白粉，經送法務部調查局鑑定，結
    果確認含有海洛因成分（淨重4.62公克，純度9.47 %，純質
    淨重0.44公克），此有法務部調查局93年9 月7 日調科壹字
    第160002342 號鑑定通知書1 份在卷可參（見本院卷2 第19
    頁）
  7.互核證人戊○○、乙○○就查獲楊植舜身上持有上開海洛因
    30包之地點、裝置物，嗣楊植舜於湖水岸休閒旅館702 號房
    內，有乘機丟棄上開裝置物之經過情形，2 人證述一致，核
    與證人楊植舜、辛○○、庚○○上開證詞，及被告於警詢中
    供承相符，堪以採信。足證上開裝有海洛因30包之黑色小皮
    包，係被告於93年7 月4 日22時20分許，在雲林縣斗六市○○路535 號湖水岸休閒旅館702 號房內，交證人楊植舜攜回
    楊植舜住處藏放，惟於楊植舜離開旅館之際，為警當場在旅
    館櫃檯前面查獲其持有上開海洛因30包。
  8.至於證人蘇佩琳於93年12月17日偵查中證述：我在湖水岸休
    閒旅館，一直到警察來時，都沒有看到那個黑色袋子等語（
    見本院卷2 第225 頁正面）；於94年5 月24日本院審理中證
    述：於93年7 月4 日22時許，我有在湖水岸休閒旅館702 號
    房，那天有1 個叫阿叔的人有在房內，叫阿叔的人要離開時
    ，我沒有看到被告拿1 個黑色皮包給他等語（見本院卷2 第
    154 頁背面至第155 頁正面）；證人庚○○於94年5 月24日
    本院審理中證述：於93年7 月4 日22時許，我有在湖水岸休
    閒旅館702 號房，楊植舜幫我們買便當，要離開時，我沒有
    看到被告拿1 個黑色皮包交給他等語（見本院卷2 第163 頁
    ）。惟被告交付證人楊植舜之物為第1 級毒品海洛因，衡情
    必隱密為之，且依現場圖、照片顯示湖水岸休閒旅館702 號
    房空間甚廣，有衛浴等設備隔間，非屬完全開放式空間，而
    該黑色小皮包體積亦甚小，可直接置入口袋中，此有現場圖
    1 紙、照片5 幀在卷可參（見偵卷第30頁、第35頁至第36頁
    ），及雲林縣警察局台西分局94年5 月10日函送本院之黑色
    小皮包1 個可佐（見本院卷2 證物袋），故證人辛○○、庚○○未看見被告交付楊植舜上開黑色小皮包，尚難以此即為
    有利於被告之認定，推論被告沒有交付楊植舜海洛因30包甚
    明。
  9.另上開海洛因30包，經本院囑託法務部調查局比對夾鏈袋上
    是否有被告之指紋，鑑定結果為：送鑑海洛因毒品夾鏈袋經
    氰丙烯酸酯法處理後，未發現有清晰可供比對之指紋，此有
    該局94年4 月18日調科貳字第09400175740 號鑑定通知書1
    份在卷可參（見本院卷2 第44頁至第45頁）。惟觀之上開海
    洛因30包原係以橡皮圈綑綁，且警方於查獲時尚將之由黑色
    小皮包內取出後，解開橡皮圈排列整齊後拍照存證，此有現
    場搜證照片2 幀在卷可參（見警卷第23頁），則在警員採證
    過程是否有不慎污染上開證物，導致無法採集清晰之指紋，
    尚非無疑，因此，自不能以未能在上開海洛因30包之夾鏈袋
    上採得被告之指紋，即認該海洛因非被告所有。
  10.綜上證據，足證被告確有於93年7 月4 日22時20分許，在雲
    林縣斗六市○○路535 號湖水岸休閒旅館702 號房內，交付
    證人楊植舜上開裝有海洛因30包之黑色小皮包，要其攜回住
    處藏放，惟於楊植舜離開旅館之際，為警當場在旅館櫃檯前
    面查獲。被告及辯護人仍以前詞辯稱：海洛因30包非被告所
    有等語，顯不足採。
  (二)被告確實有販賣海洛因、安非他命予甲○○，茲分析如下：
  1.證人甲○○於93年12月22日偵查中證述：我識識被告，是經
    朋友「阿宏」介紹認識的，我確定指認犯嫌相片表編號4 號
    就是被告，因為我見過被告，我認識被告是93年的事，在雲
    林縣斗六市某棟公寓。我有向被告買過海洛因及安非他命，
    認識的第1 天就開始買，我在警詢中所述：「我有向被告購
    買安非他命及海洛因，共購買2 次。朋友帶我去斗六市認識
    被告，於93年6 月底，詳細日期已忘記，第1 次見面我向被
    告購買安非他命1 大包，毛重3.7 公克，15,000元，以一手
    交錢，一手交貨。第2 次於93年7 月中旬，被告以行動電話
    0000000000號打我的行動電話0000000000號稱他有貨，看我
    要不要，當時我向他購買海洛因1 包2,000 元，在同一地點
    交易，也是一手交錢，一手交貨。」等語，係屬實在，警察
    沒有對我強暴脅迫，第1 次是在他住的雲林縣斗六市公寓，
    他還要我簽本票，因為錢不夠，我只給他4,000 元，還差11
    ,000 元 ，本票應該在他那裡（見偵卷第117 頁至第120 頁
    ）；於94年5 月10日本院審理中證述：偵卷第120 頁最上方
    最右邊那張照片的簽名是我簽名的，我有指認他，我所指認
    的人，我有跟他買過毒品，打電話，電話號碼忘記了，在雲
    林縣斗六市○○路10樓。我於93年8 月30日警詢中，有陳述
    是於93年6 月底、7 月中旬買毒品。偵卷第59頁這2 幀照片
    就是在上開時間賣毒給我的人，下面的簽名是我的簽名，我
    是在93年6 月底買安非他命，我忘記跟他買安非他命是花多
    少錢，但沒有付清，我給那個人好像是3,000 元、4,000 元
    ，那天欠的錢有開面額11,000元的本票。我於93年10月22日
    偵訊中有說那次是給他4,000 元，差了11,000元開本票。我
    於93年7 月中旬有向剛才我指認相片中的人買過毒品，用打
    電話，我確定我打給他，那次跟他買海洛因，買2,000 元，
    買2 包，也是在建成路10樓，我忘記那時被告的電話，我的
    電話號碼是0000000000號，我打給他，他也有打給我。我今
    日說2 包，警詢說1 包，實際上是2 包，購買地點是跟93年
    6 月底買的那次同1 個地點，是現金交易等語（見本院卷2
    第93頁至第95頁）；於94年5 月24日本院審理中證述：我是
    於6 月、7 月份剛認識被告，我不能確認月份，因為買毒品
    不可能記得日期。我跟被告見過2 次面，最後1 次是何時我
    忘記了。我有在雲林縣斗六市○○路10樓公寓，從被告手上
    拿到毒品，上次提到有跟被告拿過2 次，都是被告拿給我的
    沒錯，錢跟本票都是交給被告沒錯。我跟被告拿過2 次毒品
    ，第1 次是安非他命，第2 次是海洛因2,000 元。簽本票的
    地點不是偵卷第35頁所示房間，本票簽名外，還有簽金額11
    ,000 元 及地址，身分證號碼沒有寫，也沒有蓋手印等語（
    見本院卷2 第144 頁背面、第146 頁背面至第147 頁正面、
    第149 頁背面、第152 頁背面）。證人甲○○上開證詞就向
    被告購買安非他命、海洛因之金額、交易地點、方式等重要
    情節，前後證述一致，佐以證人甲○○於93年6 月20日15時
    許，為警在雲林縣四湖鄉溪尾村13號查獲，經採集尿液送驗
    ，結果呈嗎啡、甲基安非他命陽性反應，此有甲○○93年6
    月20日尿液送檢真實姓名登記簿、雲林縣衛生局煙毒尿液檢
    驗成績書、長榮大學毒物研究中心檢驗報告（見雲林地檢署
    93年度毒偵字第783 號卷第24頁至第25頁、第33頁），益徵
    證人甲○○有施用海洛因、安非他命之惡習，且其與被告復
    無仇怨，亦無設詞誣陷被告之必要，其上開證詞堪以採信。
    至於證人甲○○就向被告購買海洛因時如何聯絡乙節，於偵
    查中證述：被告打給我稱他有貨看我要不要等語；於本院則
    證述：我打給被告，被告也有打給我等語，前後證詞雖略有
    差異，然對雙方係以電話聯絡交易海洛因，證述仍屬前後一
    致，故尚難以此據認證人甲○○上開證詞均不可採。另證人
    甲○○所述向被告購買海洛因之時間為93年7 月中旬，惟被
    告於93年7 月4 日為警查獲本案，即於93年7 月5 日經檢察
    官聲請觀察、勒戒，於同日經本院裁定送勒戒處所觀察、勒
    戒，此有台灣高等法院被告前案紀錄表1 份在卷可參（見本
    院卷2 第249 頁），而證人甲○○於本院亦證述：不會記得
    詳細購買毒品日期，不記得第2 次見到被告的時間等語，足
    見甲○○上開證述係於93年7 月中旬向被告購買海洛因，該
    日期顯係其誤記，惟由甲○○證述均係在雲林縣斗六市○○
    路某公寓10樓，向被告購買海洛因、安非他命，佐以被告於
    93年7 月5 日偵訊時供稱：我在湖水岸休閒旅館已經住了5
    日、6 日，之前係住在雲林縣斗六市○○路86號10樓之2 等
    語（見偵卷第17頁），可證證人甲○○向被告購買安非他命
    、海洛因之時間應均係在93年6 月下旬某日。公訴人認被告
    販賣海洛因予甲○○之時間係93年7 月中旬，容有誤會，併
    此敘明。
  2.至於證人甲○○於94年5 月24日本院審理中雖改證述：我打
    電話給「阿鴻」買的，「阿鴻」叫我打電話給被告，說東西
    在那邊。我是打電話給「阿鴻」購買毒品，「阿鴻」說東西
    是放在被告那邊，順便叫我把錢交給被告，支票是被告叫我
    簽的。我要跟「阿鴻」買毒品，「阿鴻」說毒品放在被告那
    邊。「阿鴻」帶我去過被告那邊1 次，就是第1 次跟他買賣
    時，東西是「阿鴻」擁有及在幕後指使的，毒品是「阿鴻」
    在買賣。「阿鴻」叫我過去被告那邊，順便把錢拿給他。我
    跟「阿鴻」買過毒品3 、4 次，加上跟被告拿這次，總共5
    次。「阿鴻」姓什麼我不知道，那是我去斗六上班，另外1
    個朋友跟他認識。「阿鴻」正名我不知道，如要購買就打電
    話給他，被告的電話是「阿鴻」帶我去認識被告時，「阿鴻
    」留給我的。剛說有簽支票，是簽本票才對。我剛剛說都是
    跟「阿鴻」買，都是「阿鴻」在指使的，為何在檢察官那邊
    說是跟被告買的，是因為剛被抓到時，我不知道幕後指使的
    人就是「阿鴻」，後來才知道。我有在雲林縣斗六市○○路
    10 樓 公寓，從被告手上拿到毒品，那是「阿鴻」寄放在他
    那裡。上次提到有跟被告拿過2 次，都是被告拿給我的沒錯
    ，但要先打電話找「阿鴻」，因為有時被告電話打不通。我
    後來會知道「阿鴻」是幕後指使的人，是上次開完庭沒有被
    羈押，「阿鴻」有去找過我，說我欠他錢，我才知道。我跟
    被告拿毒品前，我跟「阿鴻」講「跟他買」，「阿鴻」回答
    東西放在被告那邊，叫我過去那邊拿，錢叫我給被告。「阿
    鴻」怕我故意騙他東西欠他錢，故意這樣子。「阿鴻」長得
    高高、胖胖的，年紀跟我差不多，不知道住在斗六市何處，
    他和被告是朋友關係。我跟被告拿2 次毒品，錢都有跟「阿
    鴻」講一聲，「阿鴻」說東西放在被告那邊，現在沒空過去
    ，叫我過去那邊拿，錢叫我拿給被告，跟「阿鴻」聯絡完，
    還要等差不多2 個小時、3 個小時，才可以去被告那邊。第
    1 次是「阿鴻」帶我去的。買第2 次時，我先打給「阿鴻」
    ，「阿鴻」再叫我打給被告，被告沒有打給我，「阿鴻」說
    被告那邊有貨，為何後來被告會打電話給我，這個我不知道
    。我剛剛說「阿鴻」去找過我，說我欠他錢，是欠買藥的錢
    ，就是那張本票，「阿鴻」有拿本票給我看，我沒有給錢。
    「阿鴻」沒有跟我說為何毒品要放在被告那邊。第1 次是「
    阿鴻」帶我去，叫我去外面等一下，後來我進去他就走了，
    有事先跟「阿鴻」說要買1 萬多元，買多少談好，但錢不夠
    ，所以才叫我簽那張本票，是我跟「阿鴻」講好，「阿鴻」
    答應讓我欠，被告拿給我簽的，簽本票是第2 次買海洛因2,
    000 元時，因他說我第1 次有欠。第1 次進門後，裡面有2
    、3 個人，若包括我跟「阿鴻」則裡面有4 個人，被告有在
    裡面，後來「阿鴻」有叫我先出去，除我出去外，其他人沒
    有出去，我在樓梯那邊等，等1 個小時，後來是「阿鴻」出
    來叫我進去，「阿鴻」才離開，房間裡面還有被告跟我，還
    有1 個女孩子我不認識，之前就跟「阿鴻」說要安非他命，
    我進去裡面，東西就放在桌上，我在那邊吸用後就拿走，被
    告在打電腦沒有阻擋我，4,000 元放在桌上，本票是第2 次
    簽，後來我就直接走了，沒有跟被告打招呼。第2 次我是先
    跟「阿鴻」聯絡，有先講要買什麼，要買多少錢，價談、重
    量都談好，後來是被告打電話跟我說東西好了，可以過去拿
    ，我自己開車去被告那邊，進去一樣海洛因放在桌上，錢也
    丟在桌上，本票是我提議說我上次有欠安非他命的錢，還沒
    還完，我說我現在沒錢，被告說讓我方便，讓我簽本票，本
    票本來就放在桌上，被告拿給我，我就簽，簽完我就走了。
    後來「阿鴻」去我上班的地方跟我討，「阿鴻」有拿本票給
    我看，我說我沒錢，我就走了。第2 次我去買海洛因，「阿
    鴻」從頭到尾都沒有在場，我只是打電話跟「阿鴻」聯絡，
    我沒有看到「阿鴻」，本票是打電話給「阿鴻」，「阿鴻」
    說我上次有欠他錢，提議叫我簽的，「阿鴻」有叫我去被告
    那邊簽本票，這次是把錢及本票放在桌上，我人就走了。那
    張本票，只有「阿鴻」跟我要過錢，是「阿鴻」去向我要錢
    ，我才知道，所以今日所述跟偵訊筆錄不相符等語（見本院
    卷2 第145 頁至第153 頁）。惟證人甲○○此部分證詞有下
    列不實之處：
  (1)由證人甲○○上開證詞，可知甲○○於購買安非他命、海洛
    因時，就該毒品之重量、價格等事宜均係與綽號「阿鴻」之
    人談妥，顯見甲○○在購買安非他命、海洛因時既已明確知
    悉係向綽號「阿鴻」之人購買，而非被告，惟其卻證述係於
    綽號「阿鴻」之人拿本票向其要債，始知悉綽號「阿鴻」才
    是真正販賣毒品予伊之人，顯屬不實。
  (2)又綜觀證人甲○○於93年12月22日偵查、94年5 月10月本院
    審理中均明確證述係向被告購買安非他命、海洛因，絲毫未
    提及綽號「阿鴻」之人有參與等語，嗣於94年5 月24日本院
    審理中始改稱係向綽號「阿鴻」購買安非他命、海洛因，並
    不斷重覆及強調「阿鴻」才是幕後指使之人等語。然販賣毒
    品係屬重罪，非可公然為之，被告既然與綽號「阿鴻」之人
    聯絡購買毒品事宜，何以綽號「阿鴻」之人尚大費周章帶甲○○去被告處拿取安非他命，而被告亦任由綽號「阿鴻」之
    人託付安非他命、海洛因，且尚代為收取交易金錢、本票，
    凡此，均與常理相違。足見綽號「阿鴻」之人，係證人甲○○事後為迴護被告所杜撰虛構之人，故證人甲○○於94年5
    月24日本院審理中翻異前詞之上開證詞，顯屬不實。
  (3)綜上所述，證人甲○○此部分證詞，顯屬不實，不足採信。
    而其於本院審理中經審判長告知偽證罪之處罰，仍於供前具
    結，對於本案重要關係事項為虛偽不實之陳述，所涉偽證罪
    嫌，應由檢察官另行偵辦，附此敘明。
  3.另扣案之鏟管1 支、電子秤1 台，經送憲兵司令部刑事鑑識
    中心，鑑定結果為：鏟管中含有海洛因成分，電子秤無海洛
    因、安非他命成分，此有該中心94年3 月25日（94）安鑑字
    第00580 號鑑驗通知書1 份在卷可參（見本院卷2 第43頁）
    。佐以證人辛○○於93年12月17日偵查中證述：我認識被告
    ，是朋友「阿吉」帶我到雲林縣斗六市一棟大樓認識他。案
    發當天被告問我有沒有紋身機，我帶去湖水岸休閒旅館給他
    。我之前有用過安非他命。我在被告那邊有看到他朋友向他
    買安非他命及海洛因，在那個大樓也有，還有湖水岸休閒旅
    館也有，因為他們有在講有沒有「糖仔」、「4 號仔」。我
    有親眼目睹被告拿電子秤秤重，然後用夾鏈袋封起來，把毒
    品交給買的人。他們是打電話聯絡，人家是打手機給被告等
    語（見本院卷2 第221 頁至第224 頁）。足證扣案之電子秤
    1 台係被告所有供販賣海洛因、安非他命使用之物，而扣案
    之鏟管1 支亦為被告所有，供販賣海洛因使用之物。至於證
    人蘇佩琳於94年5 月24日本院審理中改證述：我沒有看到被
    告用磅秤分裝毒品，我只跟被告見過2 次面，均在室內，第
    1 次跟被告見面時，有一些我不認識的人在跟被告講話，我
    沒有注意聽，我也沒有注意看被告有無拿東西。第2 次在湖
    水岸休閒旅館，有其他我不認識的人去找被告，有人拿錢給
    被告，應該是還錢，我沒有看到被告拿東西給那些人。我在
    偵查中沒有講有在雲林縣斗六市大樓及湖水岸休閒旅館看過
    被告賣毒品，我只看到有人拿錢給他而已，偵查中我也沒有
    說有聽買的人說有沒有「糖仔」、「4 號仔」，那天偵訊時
    檢察官問我什麼，我都聽得很模糊，那時我迷迷糊糊的等語
    （見本院卷2 第155 頁背面至第156 頁、第159 頁背面至第
    161 頁），惟經本院勘驗證人辛○○上開偵訊光碟，結果為
    ：(1)證人在回答時，神情自然，對答流利；(2)證人回答問題
    時會輔以手勢、動作並且有談笑之情形；(3)證人全程站立，
    沒有要求暫停休息或請求坐下；(4)證人沒有出現打哈欠或神
    智不清之情況；(5)檢察官詢問問題，語氣平和，沒有大聲咆
    哮或大聲拍打桌椅的聲音，此有勘驗筆錄1 份在卷可參（見
    本院卷2 第221 頁至第225 頁）。足見證人辛○○於本院所
    稱：在偵訊中聽得很模糊，自己迷迷糊糊云云，並進而翻異
    前詞為上開供述，顯屬不實，自不足採。
  4.此外，復有扣案之海洛因41包、安非他命12包、電子秤1 台
    、鏟管1 支可證。
  5.綜上證據，足認被告確先於93年6 月下旬某日，在雲林縣斗
    六市○○路86號10樓之2 ，以15,000元之價格，販賣數量不
    詳之安非他命予甲○○。嗣於93年6 月下旬某日，以不詳電
    話與甲○○談妥交易海洛因事宜後，即在雲林縣斗六市○○
    路86號10樓之2 ，以2,000 元之價格，販賣2 包海洛因予甲○○，販賣第1 級毒品所得2,000 元、販賣第2 級毒品所得
    15,000元。被告及辯護人仍以前詞辯稱：被告沒有販賣任何
    毒品予甲○○之行為等語，顯然不足採信。
  (三)被告確實有販賣海洛因予己○○，茲分析如下：
  1.證人己○○於93年12月21日偵查中證述：我認識被告有半年
    了，是經他哥哥「阿寶」在雲林縣斗六市湖水岸休閒旅館介
    紹認識的，指認犯嫌相片表編號4 號就是被告。我有向被告
    買海洛因，是從認識的第1 天就開始買，在湖水岸休閒旅館
    交貨，我從認識他起連續1 個星期，每天都跟他買，有時候
    1 日會買2 次，我都買1,000 元的數量，我是給被告現金，
    最後因為被告出事了，所以沒跟他買。我要去之前要先打電
    話給被告，有時候在汽車旅館房間裡面，有時候是在汽車旅
    館外面，電話現在我已經忘記了等語（見偵卷第111 頁至第
    114 頁）；於94年5 月10日本院審理中證述：我見過在庭被
    告，也認識被告，經由他哥哥「阿寶」介紹認識。我有於93
    年12月21日15時35分，指認過偵卷第114 頁第4 幀照片上面
    的人，也有在照片下面簽名。於93年12月21日偵訊時我有作
    證具結，該結文是我簽的，對那天作證的內容我有印象，檢
    察官沒有恐嚇我。那天作證是警察把我從家裡帶去，帶我去
    找檢察官的警察意思叫我去指證，沒教我怎麼講，沒有叫我
    跟檢察官說是跟被告買7 次，警察不知道我有1 日跟誰買2
    次毒品及我1 次買多少數量，警察不知道我是用現金或是以
    物易物之方式交易，警察也不知道我曾經在湖水岸休閒旅館
    買毒品。我曾經打電話給被告，被告也有打給我，我打電話
    給被告，被告叫我過去那邊坐，有時叫我幫他買涼的。被告
    都住在賓館，因為租房子的地方沒租了，被告租房子在麥當
    勞附近。在被告被關之前我認識他半年，我打電話給被告的
    電話號碼我忘記了，93年12月21日偵訊時，我不記得自己的
    電話號碼。我以前有施用過海洛因，最後1 次施用海洛因是
    在93年下半年，我吸食毒品的成癮性，有時1 日1 次或1 日
    2 次。我跟被告沒有金錢糾紛，之前也沒有仇恨。我有跟被
    告在湖水岸休閒旅館一起施用過安非他命、海洛因等語（見
    本院卷2 第96頁至第101 頁）。佐以偵卷第114 頁所示雲林
    縣警察局台西分局偵辦丙○○販賣毒品案指認嫌犯相片表編
    號4 號照片即為被告，而證人己○○於偵查中明確證述有連
    續1 星期向被告購買海洛因，有時1 日購買2 次，價格都是
    1,000 元，在湖水岸休閒旅館現金交易，直到被告出事才沒
    繼續向被告購買等語，嗣於本院亦證述偵訊中之證詞係出於
    自由意志，警方並未教導其如何指證被告販毒，則證人己○○若非親身經歷，如何能就向被告購買毒品之次數、交易方
    式、地點敘述詳盡，且依證人己○○上開證詞，可知己○○
    與被告往來頻繁，而其施用海洛因頻率為1 日施用1 次或1
    日施用2 次，則己○○每日向被告購買1 次海洛因1,000 元
    ，甚至1 日購買2 次自屬可能，足見證人己○○上開證詞應
    非憑空杜撰之詞。況依證人己○○所述，曾在湖水岸休閒旅
    館與被告共同施用毒品，顯見2 人間具有相當情誼，其既與
    被告無任何金錢糾紛或仇怨，顯無設詞誣陷被告之必要，其
    上開證詞堪以採信。又證人己○○證述連續1 星期，以每次
    1,000 元價格，在湖水岸休閒旅館購買海洛因，有時1 日會
    購買2 次，則應認被告販賣予己○○之次數為8 次，較有利
    於被告。至於販賣之時間，證人己○○明確證述係因被告為
    警查獲始未繼續向被告購買，故以93年7 月4 日被告為警查
    獲之日往前計算1 星期，可知證人己○○向被告購買海洛因
    之時間係自93年6 月27日至93年7 月3 日止。
  2.至於證人己○○於94年5 月10日本院審理中雖證述：我沒有
    跟被告買過毒品。我有於93年12月21日15時35分，指認過偵
    卷第114 頁第4 幀照片上面的人，也有在照片下面簽名，但
    我沒有向我指認相片中那個人買過毒品。於93年12月21日偵
    訊時我有作證具結，該結文是我簽的，對那天作證的內容我
    有印象。那天作證是警察把我從家裡帶去，警察的意思說我
    跟他有通聯紀錄，可能有交易，出庭作證的話，就不會有事
    ，不用驗，我自己有吃解藥，會害怕，當天我的精神不是很
    好。帶我去地檢署的警察只有講沒有拿通聯紀錄給我看。我
    今日證述從頭至尾都跟偵訊時證述不相同，是因為當初那2
    個警察的意思叫我說是跟被告買的，但是他們沒教我怎麼講
    ，偵查時我不知道具結作證不相符會受到偽證罪處罰，我今
    日講的較實在。我吸食毒品的成癮性，不一定每日需要吸食
    ，我沒有那個經濟能力每日施用。我有時1 日施用1 次或1
    日施用2 次。我不曾1 日買2 次毒品。我不敢肯定有無連續
    1 個星期每日購買毒品過，我忘記了。被告是否有在賣毒品
    我不知道，但我沒有跟他交易過。被告還在外面時，因為我
    家住在附近，有時他要買東西會叫我幫他買，沒有每天，因
    為我家比較近，被告住在那邊沒有機車。我施用的毒品來源
    是我在湖水岸休閒旅館那邊聊天時，如果被告在施用，我也
    會拿過來施用，有施用安非他命、海洛因，我忘記自己是否
    曾經帶毒品去湖水岸休閒旅館等語（見本院卷2 第96頁至第
    101 頁）。惟證人己○○此部分證詞有下列不實之處：
  (1)證人己○○既稱偵訊時所為證詞係警員要其指證被告販賣毒
    品，然其又稱警員並未指導其如何指證被告，而其本身竟能
    就被告上開販賣海洛因予伊情節證述詳盡，並明確指認被告
    即為販賣海洛因予伊之人，實與常情相悖。
  (2)且證人己○○稱其於偵訊時精神不佳，惟就偵訊內容迄今仍
    有印象，顯見己○○於偵訊時精神狀況良好，且記憶清晰。
  (3)而觀之證人己○○於本院證述：海洛因有時1 日施用1 次或
    1 日施用2 次，足徵己○○施用海洛因頻率甚繁，其對海洛
    因具有嚴重之成癮性。故其於本院證述：我不一定每日需要
    吸食海洛因，沒有經濟能力可每日施用，不曾1 日購買2 次
    毒品，不敢肯定有無連續1 個星期每日購買毒品等語，顯係
    避重就輕之詞。
  (4)又海洛因量少價昂，依證人己○○所述與被告僅認識半年，
    2 人間既非至親好友，被告豈可能無償供應己○○海洛因施
    用。
  (5)綜上所述，證人己○○此部分證詞，係事後迴護被告之詞，
    顯屬不實，不足採信。而其於本院審理中經審判長告知偽證
    罪之處罰，及得以拒絕證言之權利，仍於供前具結，對於本
    案重要關係事項為虛偽不實之陳述，所涉偽證罪嫌，應由檢
    察官另行偵辦，附此敘明。
  3.此外，復有扣案之海洛因共計41包、電子秤1 台、鏟管1 支
    可證。
  4.綜上證據，足證被告確有自93年6 月27日至93年7 月3 日止
    ，以不詳電話與己○○談妥交易海洛因事宜，連續在湖水岸
    休閒旅館，以每包海洛因1,000 元之價格，分別販賣海洛因
    8 次予己○○，販賣所得8,000 元。被告及辯護人仍以前詞
    辯稱：被告沒有販賣海洛因予己○○等語，自不足採。
  (四)按販賣毒品係違法行為，非可公然為之，亦無公定之價格，
    無論包裝方式，均可任意分裝增減份量。每次買賣之價差，
    亦隨時依雙方資力、關係之深淺、需求之數量、來源是否充
    裕、販賣者是否渴求資金、查緝是否嚴緊、購買者被查獲時
    供述購買對象之風險評估等，異其標準，非可一概而論。販
    賣之利得除經坦承及價量俱臻明確外，委難察得實情。而近
    年來政府為杜絕毒品之氾濫，對於查緝施用及販賣毒品之工
    作，無不嚴加執行，非法販賣海洛因、安非他命，又為違反
    法禁之重罪，經警查緝甚嚴。又本件查獲之海洛因30包（淨
    重4.62公克，純度9.47 %，純質淨重0.44公克）；海洛因11
    包（淨重1.93公克，純度為19.29 % ，純質淨重為0.37公克
    ）；安非他命12包（淨重26.0177 公克，取樣0.7763公克已
    鑑析用罄，驗餘淨重25.2414 公克），被告若係供自己施用
    ，衡情為減少毒品於分裝過程中所產生之耗損，實無須事先
    將上開毒品分裝多袋，且上開海洛因之純度亦顯過低，若被
    告供自己施用，何以至愚購買純度如此低之海洛因，足徵上
    開毒品係被告用以販賣牟利。況被告與甲○○、己○○間，
    既非至親，又無故舊關係，則若無利可圖，被告何須甘冒被
    查獲之風險出售海洛因、安非他命予甲○○；出售海洛因予
    己○○。且被告為警查獲時係住宿在湖水岸休閒旅館，於93
    年12月24日本院訊問時亦供承：沒有工作等語（見本院卷1
    第15頁），若無豐厚之收入，如何支付住宿、生活所需及本
    身施用毒品費用，是被告前揭販賣毒品海洛因、安非他命，
    顯有營利之意圖甚明。
  (五)綜上所述，可證被告基於販賣第1 級毒品海洛因牟利之概括
    犯意，連續於：(1)93年6 月下旬某日，以不詳電話與甲○○
    談妥交易海洛因事宜，即在雲林縣斗六市○○路86號10樓之
    2 ，以2,000 元之價格，販賣2 包海洛因予甲○○1 次；(2)
    自93年6 月27日至93年7 月3 日止，復以不詳電話與己○○
    談妥交易海洛因事宜，即在湖水岸休閒旅館，以每包海洛因
    1,000 元之價格，分別販賣海洛因8 次予己○○。另基於販
    賣第2 級毒品安非他命牟利之犯意，於93年6 月下旬某日，
    在雲林縣斗六市○○路86號10樓之2 ，以15,000元之價格，
    販賣數量不詳之安非他命予甲○○1 次。被告上開販賣第1
    級毒品所得10,000元、販賣第2 級毒品所得15,000元，共計
    25,000元。
三、論罪科刑之理由：
  (一)按海洛因、安非他命分屬毒品危害防制條例第2 條第2 項第
    1 款、第2 款所定之第1 級、第2 級毒品。故被告丙○○所
    為，係犯毒品危害防制條例第4 條第1 項、第2 項之販賣第
    1 級、第2 級毒品罪。
  (二)被告持有第1 級毒品海洛因、第2 級毒品安非他命之低度行
    為，為販賣第1 級、第2 級毒品之高度行為所吸收，均不另
    論處。
  (三)被告先後多次販賣第1 級毒品之犯行，時間緊接，犯罪構成
    要件相同，顯係基於概括犯意反覆為之，應依連續犯規定以
    一罪論，惟其法定本刑為死刑、無期徒刑，依法不得加重。
  (四)被告所犯販賣第1 級、第2 級毒品二罪間，犯意個別，罪名
    互殊，應予分論併罰。
  (五)被告雖有販賣海洛因、安非他命之行為，惟被告販賣海洛因
    之對象僅2 人，販賣價格為1,000 元、2,000 元，販賣次數
    為9 次，而販賣安非他命之對象僅1 人，販賣價格為15,000
    元，販賣次數為1 次，其販賣毒品數量非鉅，所生危害有限
    ，犯罪情節尚非極為重大，若不論販賣之對象、數量多寡，
    均處以毒品危害防制條例第4 條第1 項之法定刑死刑或無期
    徒刑、同條例第4 條第2 項之法定刑無期徒刑或7 年以上有
    期徒刑，依本件實際犯罪之情狀而言，尚屬過苛，顯屬情輕
    法重，有傷一般國民對於法律之情感，故綜合前述各情，認
    被告所犯販賣第1 級、第2 級毒品罪，情狀尚堪憫恕，分別
    依刑法第59條規定，均酌量減輕其刑。
  (六)審酌被告前於92年間因詐欺案件，經本院判處有期徒刑3 月
    ，緩刑2 年，並於92年12月15日確定，此有台灣高等法院被
    告前案紀錄表1 份在卷可參，其於緩刑期間，猶未心生警惕
    ，且其年輕力壯，四肢健全，竟不思循正途賺取金錢，反意
    圖牟取暴利，販賣海洛因、安非他命予他人，戕害國人健康
    ，復於犯罪後不知悔改，飾詞否認犯行，態度不佳等一切情
    狀，分別量處如主文所示之刑，並定其應執行之刑。
  (七)本件查獲之海洛因11包（淨重1.93公克）、海洛因30包（淨
    重4.62公克，另案扣押於本院94年度六簡字第11號楊植舜違
    反毒品危害防制條例案件）、安非他命12包（驗餘淨重25.2
    414 公克），分別為第1 級、第2 級毒品；而扣案之鏟管1
    支亦殘留有海洛因成分，已如前述，顯難加以析離，均應依
    毒品危害防制條例第18條第1 項前段規定，諭知沒收銷燬。
    又上開海洛因外包裝袋41個、安非他命外包裝袋12個，有防
    止毒品裸露、逸出及潮濕之功用，並便於攜帶，為被告所有
    ，分別供販賣第1 級毒品海洛因、第2 級毒品安非他命使用
    之物，另扣案之電子秤1 台，亦為被告所有，供販賣第1 級
    毒品海洛因及第2 級毒品安非他命使用之物，已如前述，應
    依毒品危害防制條例第19條第1 項規定宣告沒收。再被告販
    賣第1 級毒品海洛因所得之財物10,000元、販賣第2 級毒品
    安非他命所得之財物15,000元，應依毒品危害防制條例第19
    條第1 項規定沒收，如全部或一部不能沒收時，以其財產抵
    償之。
  (八)至於扣案之吸食器1 組，雖為被告所有，惟並無積極證據足
    以證明係被告供上開犯罪所用之物，爰不宣告沒收，附此敘
    明。
四、適用之法律：
  (一)程序法方面：刑事訴訟法第299 條第1項前段。
  (二)實體法方面：毒品危害防制條例第4 條第1 項、第4 條第2
    項、第18條第1 項前段、第19條第1 項，刑法第11條前段、
    第56條、第51條第5款、第59條。
本案經檢察官丁○○到庭執行職務。
中　　華　　民　　國　　94　　年　　7 　　月　　26　　日
                  刑事第三庭    審判長法  官 劉 國 賓
                                      法  官 廖 國 勝
                                      法  官 蘇 錦 秀
以上正本證明與原本無異。
如不服本判決，應於判決送達後10日內，向本院提出上訴狀。
                                      書記官 李 雅 怡
中　　華　　民　　國　　94　　年　　7 　　月　　26　　日
【附錄本案論罪科刑法條】
毒品危害防制條例第4條：
製造、運輸、販賣第1 級毒品者，處死刑或無期徒刑；處無期徒
刑者，得併科新臺幣10,000,000元以下罰金。
製造、運輸、販賣第2 級毒品者，處無期徒刑或7 年以上有期徒
刑，得併科新臺幣7,000,000元以下罰金。
製造、運輸、販賣第3 級毒品者，處5 年以上有期徒刑，得併科
新臺幣5,000,000元以下罰金。
製造、運輸、販賣第4 級毒品者，處3 年以上10年以下有期徒刑
，得併科新臺幣3,000,000元以下罰金。
製造、運輸、販賣專供製造或施用毒品之器具者，處1 年以上7
年以下有期徒刑，得併科新臺幣1,000,000元以下罰金。
前5項之未遂犯罰之。
